臺灣屏東地方法院民事判決
111年度潮簡字第525號
原      告  許昌源    現於於屏東縣○○鄉○○路000號(法務

被      告  新光行銷股份有限公司

法定代理人  李明新  
訴訟代理人  吳慶展  
上列當事人間債務人異議之訴事件，本院於111年8月3日言詞辯
論終結，判決如下：
    主      文
原告之訴駁回。
訴訟費用由原告負擔。
    事實及理由
一、原告主張：前積欠被告借款（下稱系爭債務），嗣本院依被
    告之聲請核發89年度促字第5570號支付命令（下稱系爭支付
    命令）在案。嗣被告持系爭支付命令暨確定證明書、所換發
    之本院104年度司執字第19508號債權憑證（下稱104債權憑
    證）於110年1月29日向本院民事執行處（下稱執行法院）聲
    請對伊強制執行，經執行法院以108年度字第7031號、110年
    度司執字第6031號返還借款強制執行事件（下稱系爭強制執
    行）受理在案。惟系爭支付命令所載借款債權請求權已罹於
    15年之消滅時效，且被告亦無中斷時效之事由，伊自得為時
    效抗辯並拒絕給付，被告已不得執系爭支付命令及確定證明
    書對伊聲請強制執行，爰依強制執行法第14條之規定提起本
    件訴訟等語，並聲明：本院108年度字第7031號、110年度司
    執字第6031號返還借款強制執行事件之強制執行程序應予撤
    銷。
二、被告則以：伊對原告之借款債權，於89年間取得系爭支付命
    令及確定證明書後，已陸續於104年5月、108年2月15日及11
    0年1月29日具狀向行法院聲請對原告之財產為強制執行，並
    經執行法院分別以104年度司執字第19508號、108年度司執
    字第7031號、系爭強制執行事件受理在案，系爭執行事件與
    108年司執第7031號係同一債權，依法已中斷時效，故伊對
    原告之借款債權請求權並未罹於時效而消滅等語資為抗辯，
    並聲明：原告之訴駁回。
三、得心證之理由
　㈠經查，原告積欠被告系爭債務未清償，被告持系爭支付命令
    暨確定證明書及先後換發之債權憑證，對原告聲請強制執行
    之情形如下：①於104年5月15日聲請強制執行，執行法院於
    同年6月3日發給104年度司執字第19508號債權憑證（下稱10
    4債權憑證）。②於108年2月15日執104債權憑證聲請強制執
    行，受償新台幣（下同）2,888元。③於110年1月29日執104
    債權憑證聲請系爭強制執行，執行法院於111年2月9日核發
    扣押命令等情，為兩造所不爭執，並經本院依職權調取上開
    執行卷宗核閱屬實，自堪信為真實。
　㈡按執行名義成立後，如有消滅或妨礙債權人請求之事由發生
    ，債務人得於強制執行程序終結前，向執行法院對債權人提
    起異議之訴，如以裁判為執行名義時，其為異議原因之事實
    發生在前訴訟言詞辯論終結後者，亦得主張之，強制執行法
    第14條第1項定有明文。又按債務人對於支付命令未於法定
    期間合法提出異議者，支付命令與確定判決有同一之效力，
    此為104年7月1日修正前民事訴訟法第521條第1項所明定。
    故以與確定判決有同一效力之支付命令為執行名義時，債務
    人僅得以發生在法院發支付命令後之消滅或妨礙債權人請求
    事由，提起債務人異議之訴。查系爭強制執行事件之執行名
    義為本院於89年3月29日核發之系爭支付命令，因原告未異
    議而告確定，而與確定判決有同一之效力，依上開說明，債
    務人即原告僅得以發生在法院發支付命令後之消滅或妨礙債
    權人請求事由，提起債務人異議之訴，合先敘明。原告主張
    系爭支付命令所載借款債權請求權已罹於15年之消滅時效云
    云，然為被告所否認，並以前詞置辯。經查：
　⒈按請求權，因15年間不行使而消滅；消滅時效，自請求權可
    行使時起算；時效中斷者，自中斷之事由終止時，重行起算
    ；因起訴而中斷之時效，自受確定判決，或因其他方法訴訟
    終結時，重行起算，民法第125條、第128條、第137條第1項
    、第2項分別定有明文。又消滅時效因起訴而中斷，開始執
    行行為或聲請強制執行，與起訴有同一之效力，民法第129
    條第1項第3款、第2項第5款亦有明定。又按債務人無財產可
    供強制執行，或雖有財產經強制執行後所得之數額仍不足清
    償債務時，執行法院應命債權人於一個月內查報債務人財產
    。債權人到期不為報告或查報無財產者，應發給憑證，交債
    權人收執，載明俟發見有財產時，再予強制執行；債權人聲
    請執行，而陳明債務人現無財產可供執行者，執行法院得逕
    行發給憑證，強制執行法第27條定有明文。是債權人聲請強
    制執行縱因查無債務人財產而由執行法院發給債權憑證，仍
    生請求權時效中斷之效力。則被告抗辯其聲請換發債權憑證
    屬民法第129條第2項第5款之聲請強制執行，而中斷其對原
    告借款債權請求權時效之進行等語，應屬可採。
　⒉查系爭支付命令於89年5月2日確定並於5月26日核發確定證明
    書，嗣被告於104年5月15日執系爭支付命令及確定證明書向
    執行法院聲請對原告為強制執行經執行法院以104年度司執
    字第19508號強制執行事件受理在案，嗣於108年2月15日、1
    10年1月29日執換發之債權憑證向執行法院聲請對原告強制
    執行，揆諸上揭說明，已屬有效之強制執行，自已生中斷時
    效之效力。故系爭支付命令所載債權請求權依序於104年5月
    15日、108年2月15日、110年1月29日均生合法中斷時效之效
    力，且被告歷次中斷時效之間隔均未逾15年，復依民法第13
    7條第1項之規定，自中斷之事由終止時，重行起算，堪認系
    爭支付命令所載借款債權並未罹於15年之消滅時效，是原告
    主張系爭支付命令所載借款債權已罹於15年之消滅時效云云
    ，洵無可採。
　㈢綜上，被告所執以聲請系爭強制執行事件之執行名義即系爭
    支付命令及債權憑證所表彰之借款債權請求權既未罹於消滅
    時效，業如前述，則原告自不得為時效抗辯而拒絕給付，亦
    不得執此為由，依強制執行法第14條第2項之規定請求撤銷
    系爭強制執行程序。
四、綜上所述，原告依強制執行法第14條之規定，請求系爭強制
    執行事件之強制執行程序應予撤銷，為無理由，應予駁回。
五、本件事證已臻明確，兩造其餘攻擊防禦方法及所提之證據，
    經本院審酌後，認與判決結果不生影響，爰不逐一論述，附
    此敘明。
六、訴訟費用負擔之依據：民事訴訟法第78條。
中　　華　　民　　國　　111 　年　　8 　　月　　15　　日
                 潮州簡易庭   法　官 吳思怡
以上正本係照原本作成。
如不服本判決，應於送達後20日內，向本院提出上訴狀並表明上
訴理由，如於本判決宣示後送達前提起上訴者，應於判決送達後
20日內補提上訴理由書（須附繕本）。如委任律師提起上訴者
，應一併繳納上訴審裁判費。
中　　華　　民　　國　　111 　年　　8 　　月　　15　　日

                                  書記官　蔡進吉